nl: Kenmerken babyfoon: Infraroodsensor; Slaapliedjes; Bewegingsdetectie; Nachtzicht; Temperatuurbewaking; Tweerichtingscommunicatie; Andere
hr-HR: Značajke monitora za bebe: Infracrveni senzor; Uspavanke; Detekcija pokreta; Noćni vid; Praćenje temperature; Dvosmjerna komunikacija; Ostalo
tr: Bebek telsizi özellikleri: Kızılötesi sensör; Ninniler; Hareket algılama; Gece görüşü; Sıcaklık izleme; İki yönlü iletişim; Diğer
pt-PT: Características do monitor para bebés: Sensor infravermelho; Canções de embalar; Detetor de movimento; Visão noturna; Monitorização da temperatura; Comunicação bidirecional; Outro
vi: Tính năng giám sát trẻ sơ sinh: Cảm biến hồng ngoại; Bài hát ru; Phát hiện chuyển động; Quan sát ban đêm; Theo dõi nhiệt độ; Giao tiếp hai chiều; Khác
el: Λειτουργίες συσκευής ενδοεπικοινωνίας για την επιτήρηση βρεφών: Αισθητήρας υπερύθρων; Νανουρίσματα; Ανίχνευση κίνησης; Νυχτερινή όραση; Παρακολούθηση θερμοκρασίας; Αμφίδρομη επικοινωνία; Άλλο
de: Funktionen des Babyphones: Infrarotsensor; Schlaflieder; Bewegungserkennung; Nachtsicht; Temperaturüberwachung; Zwei-Wege-Kommunikation; Sonstiges
en: Baby monitor features: Infrared sensor; Lullabies; Motion detection; Night vision; Temperature monitoring; Two-way communication; Other
sv: Detaljer för babyvakt: Infraröd sensor; Vaggvisor; Rörelsedetektor; Nattseende; Temperaturövervakning; Tvåvägskommunikation; Övrigt
ro-RO: Caracteristici monitor pentru bebeluși: Senzor infraroșu; Cântece de leagăn; Detectarea mișcării; Vedere de noapte; Monitorizarea temperaturii; Comunicare bidirecțională; Altele
it: Funzionalità del baby monitor: Sensore a infrarossi; Ninne nanne; Rilevamento del movimento; Visione notturna; Monitoraggio della temperatura; Comunicazione bidirezionale; Altro
fi: Itkuhälyttimen ominaisuudet: Infrapuna-anturi; kehtolauluja; Liiketunnistus; Yönäkö; Lämpötilan seuranta; Kaksisuuntainen viestintä; Muu
ja: ベビーモニターの機能: 赤外線センサー; 子守唄; モーション検出; 暗視; 温度モニター; 双方向通信; その他
sl-SI: Funkcije varuške: Infrardeči senzor; Uspavanke; Zaznavanje gibanja; Nočni vid; Spremljanje temperature; Dvosmerna komunikacija; Drugo
pt-BR: Recursos do monitor para bebês: Sensor infravermelho; Canções de ninar; Detector de movimento; Visão noturna; Monitoramento de temperatura; Comunicação bidirecional; Outro
zh-CN: 婴儿监视器功能: 红外传感器; 摇篮曲; 运动检测; 夜视; 温度监测; 双向交流; 其他
es: Características del vigilabebés: Sensor infrarrojo; Canciones de cuna; Detección de movimiento; Visión nocturna; Supervisión de temperatura; Comunicación bidireccional; Otros
da: Funktioner for babyalarm: Infrarød sensor; Vuggeviser; Bevægelsesdetektering; Nattesyn; Temperaturovervågning; Tovejskommunikation; Andet
cs: Vlastnosti chůvičky: Infračervený senzor; Ukolébavky; Detekce pohybu; Noční vidění; Monitorování teploty; Obousměrná komunikace; Jiné
lt-LT: Kūdikio monitoriaus funkcijos: Infraraudonųjų spindulių jutiklis; Lopšinės; Judesio aptikimas; Naktinis matymas; Temperatūros stebėjimas; Abipusis ryšys; Kita
pl: Charakterystyka niani elektronicznej: Czujnik na podczerwień; Kołysanki; Wykrywanie ruchu; Widoczność w nocy; Monitorowanie temperatury; Dwukierunkowa komunikacja; Inne
nb: Babymonitorfunksjoner: Infrarød sensor; Vuggeviser; Bevegelsessporing; Nattsyn; Temperaturovervåking; Toveis kommunikasjon; Annet
ko: 베이비 모니터 기능: 적외선 센서; 자장가; 모션 감지; 야간 시야; 온도 모니터링; 양방향 통신; 기타
sk-SK: Funkcie detskej pestúnky: Infračervený senzor; Uspávanky; Detekcia pohybu; Nočné videnie; Monitorovanie teploty; Obojsmerná komunikácia; Iné
th: คุณลักษณะของเครื่องเบบี้มอนิเตอร์: เซ็นเซอร์อินฟราเรด; เพลงกล่อมเด็ก; การตรวจจับความเคลื่อนไหว; การมองเห็นตอนกลางคืน; การตรวจสอบอุณหภูมิ; การสื่อสารสองทาง; อื่นๆ
ru: Функции электронной няни: Инфракрасный датчик; Колыбельные; Обнаружение движения; Ночное видение; Мониторинг температуры; Двусторонняя связь; Другое
hu: Bébiőr jellemzői: Infravörös érzékelő; Altatódalok; Mozgásérzékelés; Éjszakai nézet; Hőmérséklet-figyelés; Kétirányú kommunikáció; Egyéb
zh-TW: 嬰兒監視器功能: 紅外線感應器; 搖籃曲; 動態偵測; 夜間視力; 溫度監測; 雙向通訊; 其他
fr: Fonctionnalités du babyphone: Capteur infrarouge; Berceuses; Détection de mouvement; Vision nocturne; Gestion de la température; Communication bidirectionnelle; Autre
bg-BG: Характеристики на бебефон: Инфрачервен сензор; Приспивни песни; Откриване на движение; Нощно виждане; Следене на температурата; Двупосочна комуникация; Други